Inventaris van het archief van de NV Maatschappij tot Exploitatie der Verenigde Majanglanden (VML), (1885) 1914-1971
Nationaal Archief, Den Haag
- August Janssen., 1
  - Administratie., 1.3
    - Verkoopopgaven van de administrateur; Copiebalansen en copierekening-courant afschriften van de administrateur aan de verschillende cultuurmaatschappijen en superintendenten. bundel 16., jan. 1925 - juni 1925; 98
    - Onkostenboek betreffende de correspondentie van Aug. Janssen., febr. 1890 - mrt. 1894; 99
    - Privé nota's/rekeningen van dhr. Aug. Janssen., 1910-1911; 100
    - Rekeningen aan de heer A. Janssen; kwitanties, rekeningen voor persoonlijke zaken van Aug. Janssen., 1894-1898; 101
    - Rekeningen aan dhr. A. Janssen, te Baarn; kwitanties en persoonlijke rekeningen., 1899-1902; 102
    - Rekeningen aan dhr. A. Janssen, te Baarn; kwitanties en persoonlijke rekeningen., 1903-1905; 103
    - Diverse particuliere rekeningen en kwitanties aan resp. van Aug. Janssen., 1904-1916; 104
    - Rekeningen aan dhr. A. Janssen, te Baarn; kwitanties en persoonlijke rekeningen., 1905-1907; 105
    - Rekeningen aan dhr. A. Janssen, te Baarn; kwitanties en persoonlijke rekeningen., 1907-1908; 106
    - Rekeningen aan dhr. A. Janssen, te Baarn; kwitanties en persoonlijke rekeningen., 1908-1909; 107
    - Rekeningen aan dhr. A. Janssen, te Baarn; kwitanties en persoonlijke rekeningen., 1909-1911; 108
    - Rekeningen aan dhr. A. Janssen, te Baarn; kwitanties en persoonlijke rekeningen., 1911-1912; 109
    - Rekeningen aan dhr. A. Janssen, te Baarn; kwitanties en persoonlijke rekeningen., 1912-1915; 110
    - Diverse rekeningen, kwitanties en verzekeringen inzake de verkoop op veilingen., 1903; 111
    - Diverse rekeningen, kwitanties en verzekeringen inzake de verkoop op veilingen., 1904; 112
    - Diverse rekeningen, kwitanties en verzekeringen inzake de verkoop op veilingen., 1905; 113
    - Diverse rekeningen, kwitanties en verzekeringen inzake de verkoop op veilingen., 1906; 114
    - Diverse rekeningen, kwitanties en verzekeringen inzake de verkoop op veilingen., 1907; 115
    - Diverse rekeningen, kwitanties en verzekeringen inzake de verkoop op veilingen., 1908; 116
    - Diverse rekeningen, kwitanties en verzekeringen inzake de verkoop op veilingen., 1909; 117
    - Diverse rekeningen, kwitanties en verzekeringen inzake de verkoop op veilingen., 1910; 118
    - Diverse rekeningen, kwitanties en verzekeringen inzake de verkoop op veilingen., 1911; 119
    - Diverse rekeningen, kwitanties en verzekeringen inzake de verkoop op veilingen., 1912; 120
    - Diverse rekeningen, kwitanties en verzekeringen inzake de verkoop op veilingen., 1913; 121
    - Diverse rekeningen, kwitanties en verzekeringen inzake de verkoop op veilingen., 1914; 122
    - Diverse rekeningen, kwitanties en verzekeringen inzake de verkoop op veilingen., 1915; 123
    - Rekening-courantboekje van dhr. Aug. Janssen met de Kasvereniging., 1899-1909; 124
    - Afschriften van rekening-courant van Aug. Janssen met Kasvereniging., mei 1911 - dec. 1915; 125
    - Stortingsbewijzen Kasvereniging van August Janssen., aug. 1899 - mei 1911; 126
    - Souches van kwitantieboekjes der Kasvereniging van Aug. Janssen., mrt. 1903 - mrt. 1914; 127
    - Souches van afgegeven girobiljetten bij de Kasvereniging., mei 1908 - jan. 1914; 127
    - Depositorekening van de Steenkolenmijn t.a.v. de Twentse Bankvereniging (Souches)., juli 1910 - jan. 1911; 127
    - Souches van chequeboekjes van de Kasvereniging van A. Janssen en zijn secretarissen; no. 100-3500 (ontbrekend zijn: nrs. 400-500 en 2500-3000)., aug. 1899 - febr. 1923; 128
    - Kasboekje van Aug. Janssen met ontvangsten van P.W. Janssen en uitgaven aan verschillende personen., febr. 1903 - aug. 1907; 129
    - Kasboekje van Aug. Janssen met ontvangsten van P.W. Janssen en uitgaven aan verschillende personen., sept. 1907 - nov. 1909; 130
    - Rekening-courantcheques; ontvangsten van de Nederlandse Bank., 1914-1915; 131
    - Girobiljetten of Associatie-cassa., 1913-1914; 131
    - Girobiljetten Kasvereniging., 1908-1915; 131
- August Janssen met betrekking tot de handel in huiden., 2
  - Veilingstukken., 2.1
    - Inschrijvingen, verzekeringen, rekeningen, kwitanties ed. inzake de verkoop van huiden en vellen., apr. 1901 - apr. 1903; 132
    - Inschrijvingen, verzekeringen, rekeningen, kwitanties ed. inzake de verkoop van huiden en vellen., apr. 1903 - apr. 1905; 133
    - Inschrijvingen, verzekeringen, rekeningen, kwitanties ed. inzake de verkoop van huiden en vellen., apr. 1905 - apr. 1906; 134
    - Inschrijvingen, verzekeringen, rekeningen, kwitanties ed. inzake de verkoop van huiden en vellen., apr. 1906 - apr. 1907; 135
    - Inschrijvingen, verzekeringen, rekeningen, kwitanties ed. inzake de verkoop van huiden en vellen., apr. 1907 - apr. 1908; 136
    - Inschrijvingen, verzekeringen, rekeningen, kwitanties ed. inzake de verkoop van huiden en vellen., apr. 1908 - apr. 1910; 137
    - Inschrijvingen, verzekeringen, rekeningen, kwitanties ed. inzake de verkoop van huiden en vellen., apr. 1910 - apr. 1911; 138
    - Inschrijvingen, verzekeringen, rekeningen, kwitanties ed. inzake de verkoop van huiden en vellen., apr. 1911 - apr. 1912; 139
    - Huidenhandel met Oscar Muller. Inschrijvingen, verzekeringen, rekeningen, kwitanties ed. inzake de verkoop van huiden en vellen., febr. 1898 - dec. 1899; 140
    - Huidenhandel met Oscar Muller. Inschrijvingen, verzekeringen, rekeningen, kwitanties ed. inzake de verkoop van huiden en vellen., 1901-1902; 141
    - Huidenhandel met Oscar Muller. Inschrijvingen, verzekeringen, rekeningen, kwitanties ed. inzake de verkoop van huiden en vellen., 1902-1903; 142
    - Contracten en correspondentie van/aan dhr. Tijl en Mevr. de Wed. Carl de Hof Tingwaldt inzake bereidingsplaats huiden. Verzekeringen, kwitanties. Rekeningen i/z veilingen Tingwaldt-huiden., 1902-1905; 143
  - Correspondentie, maandstukken., 2.2
    - Correspondentie en maandstukken aan dhr. August Janssen i/z de huidenhandel., dec. 1900 - apr. 1903; 144
    - Correspondentie en maandstukken aan dhr. August Janssen i/z de huidenhandel., apr. 1903 - apr. 1904; 145
    - Correspondentie en maandstukken aan dhr. August Janssen i/z de huidenhandel., apr. 1904 - apr. 1905; 146
    - Correspondentie en maandstukken aan dhr. August Janssen i/z de huidenhandel., apr. 1905 - apr. 1906; 147
    - Correspondentie en maandstukken aan dhr. August Janssen i/z de huidenhandel., apr. 1906 - apr. 1907; 148
    - Correspondentie en maandstukken aan dhr. August Janssen i/z de huidenhandel., apr. 1907 - apr. 1908; 149
    - Correspondentie en maandstukken aan dhr. August Janssen i/z de huidenhandel., apr. 1908 - apr. 1909; 150
    - Correspondentie en maandstukken aan dhr. August Janssen i/z de huidenhandel., apr. 1909 - apr. 1910; 151
    - Correspondentie en maandstukken aan dhr. August Janssen i/z de huidenhandel., apr. 1910 - apr. 1911; 152
- A. Janssen in huiden en tabak., 3
  - Handel in huiden en tabak van A. Janssen met Oscar Müller. Rekeningen, kwitanties, verzekeringen i/z de verkoop op veilingen. Inkomende correspondentie van Tijl aan Aug. Janssen en P.W. Janssen., apr. 1898 - apr. 1899; 153
  - Handel in huiden en tabak van A. Janssen met Oscar Müller. Rekeningen, kwitanties, verzekeringen i/z de verkoop op veilingen. Inkomende correspondentie van Tijl aan Aug. Janssen en P.W. Janssen., apr. 1899 - apr. 1900; 154
  - Handel in huiden en tabak van A. Janssen met Oscar Müller. Rekeningen, kwitanties, verzekeringen i/z de verkoop op veilingen. Inkomende correspondentie van Tijl aan Aug. Janssen en P.W. Janssen., apr. 1900 - apr. 1901; 155
  - Handel in huiden en tabak van A. Janssen met Oscar Müller. Rekeningen, kwitanties, verzekeringen i/z de verkoop op veilingen. Inkomende correspondentie van Tijl aan Aug. Janssen en P.W. Janssen; doch correspondentie alleen aan August Janssen., apr. 1901 - apr. 1902; 156
  - Handel in huiden en tabak van A. Janssen met Oscar Müller. Rekeningen, kwitanties, verzekeringen i/z de verkoop op veilingen. Inkomende correspondentie van Tijl aan Aug. Janssen en P.W. Janssen; doch correspondentie alleen aan August Janssen., apr. 1902 - apr. 1903; 157
- A. Janssen in tabak., 4
  - Stukken inzake de verkoop op veilingen, opslag en assurantie van tabak; rekeningen en kwitanties., 1898-1899; 158
  - Stukken inzake de verkoop op veilingen, opslag en assurantie van tabak; rekeningen en kwitanties., apr. 1899 - apr. 1900; 159
  - Stukken inzake de verkoop op veilingen, opslag en assurantie van tabak; rekeningen en kwitanties., apr. 1900 - apr. 1901; 160
  - Stukken inzake de verkoop op veilingen, opslag en assurantie van tabak; rekeningen en kwitanties., apr. 1906 - apr. 1907; 161
  - Stukken inzake de verkoop op veilingen, opslag en assurantie van tabak; rekeningen en kwitanties., apr. 1907 - apr. 1908; 162
  - Stukken inzake de verkoop op veilingen, opslag en assurantie van tabak; rekeningen en kwitanties., 1908 en 1909; 163
  - Stukken inzake de verkoop op veilingen, opslag en assurantie van tabak; rekeningen en kwitanties., 1910/11 en 1911/12; 164
  - Handel met C.A. Koning in tabak. Wicht en Merkenlijsten., oogst 1902; 165
  - Handel met C.A. Koning in tabak. Wicht en Merkenlijsten., oogst 1903; 166
  - Handel in tabak met C.A. Koning; Correspondentie Tijl met A. Janssen., oogst 1902; 167
  - Handel in tabak met C.A. Koning; Correspondentie Tijl met A. Janssen., oogst 1903; 168
  - Handel in tabak met C.A. Koning; Correspondentie Tijl met A. Janssen., oogst 1904; 169
  - Uitgaande correspondentie aan C.A. Koning over tabak., juli 1902 - juli 1906; 170
  - Handel in tabak met C.A. Koning; oogststukken aan A. Janssen., oogst 1902; 171
  - Handel in tabak met C.A. Koning; oogststukken aan A. Janssen., oogst 1903; 172
  - Stukken inzake de verkoop op veilingen, opslag en assurantie; rekeningen en kwitanties. Handel in tabak met Oscar Müller., oogst 1901; 173
  - Stukken inzake de verkoop op veilingen, opslag en assurantie; rekeningen en kwitanties. Handel in tabak met Oscar Müller., oogst 1902; 174
  - Correspondentie met August Janssen inzake de handel in tabak met de Luitenant Chinees., 1906-1910; 175
  - Correspondentie aan August Janssen inzake Burley-tabak., 1911; 176
- Dossiers van August Janssen., 5
  - Dossiers met stukken van/aan bepaalde personen., 5.1
    - Commanditaire vennootschap tussen K. Lessman en August Janssen., 1895-1902; 177
    - Hypotheekstelling ten laste van Thomas Chrétien Schouten en ten behoeve van August Janssen., 15-4-1897; 178
    - Schuld van Th. C. Schouten aan Aug. Janssen., apr. - juli 1897; 179
    - Eenzijdige verbintenis van W.G. Muyderman met dhr. Tijl, betrekking hebbende op een achttal uitvindingen van Muyderman., 1897 en 1899; 180
    - Rapporten en correspondentie van dhr. H.A.G. Nifterink aan August Janssen., 1897-1907; 181
    - Verzekering van dhr. D. van Pol., 1898-1902; 182
    - Testament van L.M. Tijl; Copie volmacht Aug. Janssen aan L.M. Tijl jr. d.d.: 2-2-1898; 1-7-1903; 25-4-1906. Acte van lastgeving d.d. 15-8-1911. Correspondentie met L.M. Tijl jr. over aanstellingen en bovengenoemde documenten., 1898-1911; 183
    - Verzekeringen van A.J.N. Soeteman en A. Soeteman., 1901-1909; 184
    - Huurcontract van Murray Bakker., 2 okt. 1902; 185
    - Verzekering van de inboedel van dhr. L.M. Tijl jr. te Kediri., 1902-1908; 186
    - Dossier J.P. van Fastenhout: Polis levensverzekering; schuldbekentenis; overeenkomst H.C. van Honert en A. Janssen met J.P. van Fastenhout; exploit deurwaarder du Pont, Noorbeek; premiekwitanties febr. 1902, febr. 1903 en febr. 1915; Missiva aan J.P. Fastenhout dd. 22 mrt. 1902 van Malster. Correspondentie., 1902-1915; 187
    - Brief van Tijl aan Janssen en van Janssen aan Tijl inzake de Banjoewangi-gronden., apr./mei 1903; 188
    - Correspondentie van J. ten Doesschate met August Janssen., 1904; 189
    - Rekening courant van N. van Nilligen; correspondentie aan August Janssen., 1904; 190
    - Brief van W.C.M. Versteegh aan Aug. Janssen over de Gambier-plannen, brochure, en afschrift prospectus., 1905; 191
    - Correspondentie van dhr. Engelberts met August Janssen., 1907; 192
    - Dossier N. van Twisk, Baarn inzake een f 600, -2e hypotheek, rente 4%., febr. - mei 1915; 193
    - Brief van Mej. A.A. van Gills-Bense over haar schuld aan dhr. Janssen., juni 1914; 194
  - Dossiers met betrekking tot bepaalde maatschappijen, firma's of aankoop van grond., 5.2
    - Productiestaat van de Koninklijke Nederlandse Maatschappij tot Exploitatie van Petroleumbronnen in Nederlands Indië., 1893-1907; 195
    - Stukken inzake cultuurmaatschappij Kedongdong., 1894-1903; 196
    - Rapporten, oogststaten, telegrammen en correspondentie van de Hansa-landen., 1896-1898; 197
    - Landbouw Maatschappij Tjiseureuh. Staatscourant en brief aan A. Janssen., 1898; 198
    - Concept statuten van de steenkolenmaatschappij "Pengaron", deelnemers in de "combinatie tot onderzoek van vergunningen in Ned. Oost-Indië". Uitgaande en inkomende correspondentie van August Janssen C.V. Essen, Gouda koffiebranderij., 1898-1901; 199
    - Landbouwmaatschappij "Gadoengan". Correspondentie, memorandum en circulaire., 1898-1903; 200
    - Correspondentie August Janssen met L.M. Tijl inzake tramlijnen., 1898-1906; 201
    - Lombak Tram, correspondentie., 1898-1900; 201
    - Bataviatram, kaarten en verslag. Kaarten en fotokopieën van kaarten en legteprofiel van de stoomtramweg van Djenggawa via Amboeloe naar Poeger; tramwegkaarten en profielen van Mendera via Bandowana/Djember naar Adjoeng., 1896; 201
    - Solo tram 1902, kaarten, profielen, akten en verslagen., 201
    - Rapport van de tramwegen naar Sendoero en Poeger., 1900; 201
    - Begrotingen van de tramwegen naar Poeger vanaf Mangli en van Mendera naar Adjoeng., 1900; 201
    - Verslag met bijlagen betreffende het tramwegennet in de afdelingen Djember en Boudowoso der residentie Besoekie., 1898; 201
    - Brief van Tijl aan Janssen over de onderneming Pringodanie., 26 juli 1898; 202
    - Brief van Tijl aan Janssen over de Steenkolenmaatschappij Pengaron., 7 mei 1899; 202
    - Rapport van dhr. Neelmeyer aan Janssen over de Koffieonderneming Banaran., 14 dec. 1906; 202
    - Rapport over de onderneming Kemlako., 5 febr. 1908; 202
    - Brief van Tijl aan Janssen over de onderneming Soember-Pandar., 26 jan. 1906; 202
    - Brief van dhr. R. Schorr inzake gegevens over de onderneming Soerowinargoon., sept. 1907; 202
    - Stukken over de cultuurmaatschappij Soengei Ramboetan., 1899-1907; 203
    - Stukken over de cultuurmaatschappij Poentjoe., 1899-1913; 204
    - Verslagbrief met bijlagen van Tijl aan Janssen over Koffieland-Sentool., 1 mrt. 1900; 205
    - Stukken inzake de concessie Bantimoerang van C.J. Baars; Stukken betreffende overeenkomsten met de sultan van Boni inzake exploitatie van metaalertsen in zijn domein. Conceptstatuten van de steenkolenmaatschappij "Pengaron". Stukken met betrekking tot de marmerconcessie "Wadjak"., 1900-1903; 206
    - Veilingstukken en assurantiën, rekeningen en kwitanties inzake de verkoop van koffie van de koffieondernemingen "Bintang" en "Kali Kebo"., 1900-1903; 207
    - Inkomende correspondentie aan Aug. Janssen en P.W. Janssen van Prof. H. Bücking en L. Hundeshagen over Tjapanoeli-vergunningen., 1900-1908; 208
    - Verslag aan August Janssen van ten Hones over de koffieonderneming "Kali Baroe"., 4-4-1903; 209
    - Correspondentie aan August Janssen over de onderneming Pawon., apr./juni 1903; 210
    - Verslagbrief van Tijl aan August Janssen over de koffieonderneming Bogor Prada., apr./dec. 1903; 211
    - Stukken over de combinatie van de Kediri en Malang tram., 1903-1905; 212
    - Correspondentie met August Janssen over de onderneming Sitiardja., 1905-1912; 213
    - Correspondentie aan August Janssen over de koffieonderneming Soember Tengah., mrt. - mei 1904; 214
    - Brief van Tijl aan Janssen inzake de onderneming Poerwodadie., 13 juni 1904; 214
    - Rapport over het perceel Karang-Anom (woeste gronden)., 22 jan. 1904; 214
    - Rapport over de onderneming Djarangan Borro I en II., 10 dec. 1903; 214
    - Diverse bescheiden inzake preferente aandelen "Koninklijke Nederlandse Maatschappij tot Exploitatie van Petroleumbronnen"., 1904-1914; 215
    - Stukken inzake de liquidatie van de Guardian Trust Company., 1905; 216
    - Steun aan het Hochalpinen Lyceum in Zuoz (Zwitserland)., 1905; 216
    - Correspondentie met de Algemene Stofbestrijdings Maatschappij., 1914; 216
    - Correspondentie met Aug. Janssen over de Berau Exploitatie Maatschappij., 1906-1908; 217
    - Syndicaat tot verlevendiging der handelsbetrekkingen tussen Nederland en Brazilië., febr./mrt 1907; 218
    - Enkele exemplaren van de krant: Nederlands Koopkracht inzake de Koninklijke Petroleum Maatschappij., juni 1912; 219
    - Stukken over de Rimboen Tabak My., 1905-1909; 219
    - Stukken over huizen aan het Schooroordspark te Baarn., 1906-1907; 219
    - Stukken inzake de Amsterdamse Superfosfaatfabriek., 1907; 219
    - Kwitantie van de Bouwonderneming "Jordaan"., 1906-1909; 219
    - Akte over de lening van H. Hornsveld., 13 juli 1910; 219
    - N.V. Eerste Sisal Cultuurmaatschappij, te Den Haag., 1908-1910; 219
    - Eerste Amsterdamse hulpbank met winstuitkering., 1908-1909; 219
    - Veilingcondities van de koffieonderneming "Ampel-Gading"., nov./dec. 1907; 220
    - Brief van H. Liberius inzake onderneming "Kali Tengah"., 17 dec. 1907; 220
    - Rapporten van Mr. W. Jonker over verschillende Cultuurondernemingen., juli - okt. 1904; 220
    - Onderneming Soepit Oerang: veilingcondities, rapport en correspondentie., mrt./apr. 1914; 220
    - Rapport over de onderneming Soember Moedjoer., juni 1914; 220
    - Nederlandse Maatschappij van Zekerheidstelling voor Ambtenaren en Beambten te Amsterdam., 1908; 221
    - Statuten van het Nederlands-Indisch Landsyndicaat., mei 1911; 222
    - Correspondentie en rekeningen aan Aug. Janssen van Chr. J. Jaski, directeur van N.V. Matovanti., 1911-1916; 223
    - Correspondentie Jaski-Janssen over turbines van Reede, assurantie van turbines van Reede, rapportage en kwitanties., 1911-1915; 223
    - Stukken inzake de "Amsterdamse Vereniging voor den Rubberhandel". Statuten, contracten, correspondentie., 1913-1914; 224
    - Bemoeiingen van August Janssen met de Bezoeki Tabaksmaatschappij., 1913-1916; 224
    - Jaarverslag van de Landbouwmaatschappij "Satak"., 1913; 225
    - Cultuurmaatschappij "Ngrangkah". Correspondentie en kaarten van percelen van "Ngrangkah"., mrt. - aug. 1915; 225
    - Correspondentie Neelmeyer aan Aug. Janssen over de ondernemingen Segri Kalassan en Danoeredjo., mei/juni 1914; 226
    - Contracten van August Janssen met Rolls Royce., 1915; 227
  - Dossiers met diverse onderwerpen., 5.3
    - Houtaankoop Riouw; Port Arthur Channel & Dock Company; Deli Batavia Maatschappij; Verbunt; Vereniging tot Beoefening van vocale dramatische kunst; Landbouw My. Djoerang Banteng; Schäffner, Leipzig. Correspondentie en bescheiden., 1892-1898; 228
    - Stukken inzake de Batavia Tram over afwerking etablissement; Nederlandse Petroleummaatschappij; Oliefabriek Insulinde; Kenteng Cultuurmaatschappij; Leegkapperceel Soember Ringin, Kediri; Tanisair; suikerfabriek van Buuren; Huurovereenkomst Simbonangi Baurnali, Swart Abraham; Panolan; Rohsling. Correspondentie aan P.W. Janssen en August Janssen., 1897-1899; 229
    - Stukken over de Rahjahlanden; oprichting kantoor Soerabaya; (correspondentie)., 1899-1900; 230
    - Henri Spits (balansen)., 1905-1908; 230
    - Statuten van het "Fonds van Geëmployeerden der Koninklijke"., 1908; 230
    - Verzekering voor, kwitanties, correspondentie van A.A. Everts met P.W. Janssen en Aug. Janssen., 1897-1902; 230
    - Correspondentie van Aug. Janssen met de vereniging "De groote Club"., 1908-1914; 230
    - Combinatie perceel Kalverstraat 4., 1907-1910; 230
    - Koper op Timor., 1904; 230
    - Rapporten van de heer G.W. van Barneveld Kooy jr. inzake de N.V. Papier en Strohulzenfabriek "Helmond" aan P.W. Janssen en Aug. Janssen., 1903-1904; 231
    - Sollicitatiebrieven voor koetsier bij August Janssen., 1910-1911; 231
    - Verlopen Assurantiepolissen van August Janssen., 1916-1920; 231
    - Schuldbekentenis van Oxenaar-Spits., 1905; 232
    - Lening van Mr. T.G. Vijzelaar., 1906-1909; 232
    - Vervallen huurcontracten., 1908-1912; 232
    - Contract en correspondentie met de vennootschap Gebroeders Peters., 1885 en 1904; 232
    - Diverse akten en contracten inzake de Malangtram., 1900-1912; 232
    - Kwitanties, correspondentie, contracten over huiden en inlandse producten en het perceel Bandjaran., 1900-1902; 232
    - Hypotheek van Mej. E. A. Westenberg., 1906; 232
    - Participatieperceel Kalverstraat 4., 1906; 232
    - Schuldbekentenis van H.J. Knottnerus., 1903-1907; 232
    - Correspondentie, afrekeningen, aan dhr. Aug. Janssen inzake de commissionaris in effecten., 1898; 233
    - Correspondentie en bescheiden inzake de verkoop van nootmuskaat., 1900-1916; 234
    - Stukken inzake Santos-koffie., 1902-1911; 235
    - Santos-koffie. Correspondentie van de Amsterdamse Liquidatiekas met J. Patoir en J. Patoir met Aug. Janssen. Rekeningen en veilingstukken, In-en Verkoopbriefjes, Verkooprekeningen en facturen., 1914; 236
    - Onderzoek in de bruinkolenzaak., 1903; 237
    - Effecten van Aug. Janssen., sept. 1903 - mei 1904; 238
    - Schapenteelt in Patagonië., 1906-1907; 239
    - Correspondentie inzake cutch en mangroveschors., 1906-1907; 240
    - Correspondentie over kapok., 1906-1909; 241
    - Stukken inzake inschrijvingen en afloop van kapokveilingen., 1907-1908; 242
    - Rekeningen, kwitanties, verzekeringen ed. inzake de verkoop van kapok., 1907-1908; 243
    - Correspondentie van Tijl met Janssen over copra., 1907-1908; 244
    - Marktberichten over copra (circulaires). Statistiek en Mailberichten van de makelaars G. de Vries & Zonen over de uitvoer van copra en de copra-markt., 1907-1908; 245
    - Sollicitatie op de advertentie in de Veldpost voor plaatsing van Landbouwkundig opgeleide of opgevoede jongelui bij de koffie-en rubbercultuur in Oost-Java., febr. 1914; 246
- Kantoor August Janssen., 6
  - Kantoor August Janssen in Rekening Courant met de Kasvereniging., 1918; 247
  - Kantoor August Janssen in Rekening Courant met de Kasvereniging., 1919; 248
  - Kantoor August Janssen in Rekening Courant met de Kasvereniging., 1920; 249
  - Kantoor August Janssen in Rekening Courant met de Kasvereniging., 1921; 250
  - Kasboek., mei 1926 - okt. 1927; 251
  - Kasboek., okt. 1927 - juni 1929; 252
  - Nota's van J.H. Roelofsz. & Zn., Amsterdam, aan kantoor August Janssen; prolongaties van Van Marken en Middendorp., 1919-1920; 253
  - Kwitanties en dankbetuigingen voor giften door Mevr. de Wed. Aug. Janssen en Kantoor Aug. Janssen., 1918-1925; 254
  - Correspondentie met de ontvanger van Registratie., nov. 1919 - aug. 1922; 255
- Stukken m.b.t. verschillende cultuurmaatschappijen t.t.v. Aug. Janssen en Kantoor Aug. Janssen., 7
  - Cassa Contoboek van de verschillende Cultuurmaatschappijen., aug. 1899 - aug. 1902; 256
  - Registratieboek over wissels met de verschillende cultuurmyen., jan. 1900 - apr. 1914; 257
  - Courtage en Commissie boek., febr. 1900 - dec. 1903; 258
  - Courtageboek inzake de oogst., jan. 1904 - apr. 1910; 259
  - Courtageboek inzake de oogst., jan. 1911 - juni 1921; 260
  - Courtageboek inzake de oogst., nov. 1919 - juni 1923; 261
  - Oogststukken over Cacao inzake afscheping, assurantie, veilingverkoop van de Cultuurmaatschappijen: Soeka-boemie, Broembong, Redjo Agoeng, Goenoeng Majang, Wono Djati en Penataran., 1898; 262
  - Oogststukken over Cacao inzake afscheping, assurantie, veilingverkoop van de Cultuurmaatschappijen: Soeka-boemie, Broembong, Redjo Agoeng, Goenoeng Majang, Wono Djati en Penataran., 1899; 263